# 求助陈版主会计利润与所得税费用填列问题

提问人：gladysxjw 时间：2021-01-09 09:33:09
陈版主您好：
请问企业目前三免三减半企业所得税优惠政策，适用12.5%的所得税税率，当期所得税是按照调整后的会计利润总额*12.5%确认的。企业应收账款等坏账形成的信用减值损失，企业判断未来转回时适用税率为25%，据此确认递延所得税费用，这样是否正确呢？递延所得税费用与递延所得税资产的税率是否要和当期所得税税率12.5%一致才行呢？谢谢

回答人：chenyiwei
计量递延所得税的适用税率是根据当前已发布和生效的税法规定确定的暂时性差异预计转回时的适用税率。如果暂时性差异预计要到定期减免税结束后才能转回，则按不享受优惠的税率计量递延所得税资产和递延所得税费用。